【裁判字號】    90,上,170
【裁判日期】    901120
【裁判案由】    撤銷信託行為
【裁判全文】
臺灣高等法院臺南分院民事判決  九十年度上字第一七○號    Ｋ
      上  訴  人  乙  ○  ○
                  甲  ○  ○
                  丙○○○
      法定代理人  周  伯  蕉
右當事人間請求撤銷信託行為事件，上訴人對於中華民國九十年三月三十日臺灣臺南
地方法院第一審判決（八十九年度訴字第二三四九號）提起上訴，本院判決如左：
      主      文
上訴駁回。
第二審訴訟費用由上訴人連帶負擔。
      事      實
甲、上訴人方面：
一、聲明：求為判決：（一）原判決廢棄。（二）被上訴人在第一審之訴駁回。（三
    ）第一、二審訴訟費用由被上訴人負擔。
二、陳述：除與原判決記載相同者，予以引用外，補稱：
（一）按當事人主張有利於己之事實者，就其事實有舉證之責任，民事訴訟法第二百
      七十七條前段定有明文。本件被上訴人主張上訴人間所為之信託行為有害於被
      上訴人之債權，而請求撤銷云云，上訴人否認之。準此，被上訴人應就上訴人
      間所為之信託行為如何有害其債權，負舉證之責任，而非謂上訴人間就系爭不
      動產所為之信託行為一定有害於被上訴人之債權。原審判決並未詳查被上訴人
      之債權是否因本件信託行為而受損害，逕為「自屬有害原告之債權」之認定，
      實有違前揭舉證分配原則之規定，尚有未洽。
（二）又一般消費者向金融機構借貸金錢時，多被要求提供物之擔保或人之擔保，在
      鉅額借貸之情形更屬多見。查本件保證書約定之借款保證額度為新台幣（下同
      ）一億元，衡情，被上訴人銀行應要求借款人宏明電鍍股份有限公司（下稱宏
      明公司）提供不動產或相當價值之機具設備為擔保品，以供擔保其鉅額之借款
      債權為是。又；本件被上訴人實際之借款債權僅為三百三十萬元，是倘借款人
      宏明公司或該公司負責人或其他連帶保證人確有提供相當價值（高於債權額）
      之擔保品供本件借款之擔保時，則上訴人間所為之不動產信託行為即應無害被
      上訴人之債權。
（三）被上訴人起訴主張：訴外人宏明公司於民國八十六年間之借款尚積欠其本金三
      百三十萬元，依八十四年乙○○所簽保證書約定，乙○○應負保證責任云云；
      惟查，八十四年八月間宏明公司擬向被上訴人借款一億元，始邀乙○○於八十
      四年八月二十五日簽訂本件保證書，然該一億元貸款案因故作罷，被上訴人並
      未將一億元借與宏明公司，乙○○亦未取回該保證書，遂不了了之。兩年後，
      即八十六年八月十五日、九月十三日，宏明公司分別向被上訴人借款三百萬元
      、三百五十萬元，乙○○並不知情，宏明公司亦未再邀乙○○作保，此觀諸卷
      附八十六年八月十五日借據、八十七年八月三十一日借款展期約定書、八十八
      年八月二十七日借款展期約定書及八十六年九月十三日借據上，均不見連帶保
      證人乙○○之簽章即明。準此可知，乙○○於八十四年任連帶保證人與本件發
      生於八十六年間之借款毫無關係，且八十四年之保證約定業因當時貸款不成而
      作罷，從而，被上訴人猶執八十四年之保證書主張乙○○應就八十六年發生之
      借款負連帶保證責任云云，尚屬無據。
（四）再按行使債權，履行債務，應依誠實及信用方法，民法第二百十九條定有明文
      。本件八十四年八月二十五日保證書第一條約定：所稱一切債務，係指主債務
      人宏明公司於現在（含過去所負現在尚未清償）及將來對被上訴人所負之借款
      、票據、墊款、保證、損害賠償及其他債務，以本金一億元為限額及其利息、
      遲延利息、違約金、損害賠償金、各項費用及代付款項等債務，連帶保證人乙
      ○○均應與主債務人宏明公司負連帶清償責任；第五條並約定連帶保證人即上
      訴人乙○○在主債務人對被上訴人所負債務未清償以前，決不自行解除保證責
      任，則上訴人乙○○所負保證責任，係未定期限，又不得依民法第七百四十五
      條規定終止保證契約，則將使乙○○終其一生就宏明公司對被上訴人之債務負
      連帶保證責任。此類終生之債務拘束，使乙○○形同債務之奴隸，財產終生受
      第三人意志之威脅（受宏明公司與被上訴人間借貸行為之威脅，而是否發生借
      貸關係，端視宏明公司與被上訴人間之自由意志）。又上開保證書雖約定以本
      金一億元為限額，惟並未約定該一億元係累積計算（如宏明公司雖有借有還，
      但僅以借款累積至一億元為止）或現存債務總額（如過去已清償之債務不計算
      在內，僅以同時存在之債務不逾一億元為限度）。依最高法院七十七年度台上
      字第九四三號判例意旨，過去已清償者，將不計算在一億元限額內，另加上利
      息、違約金等，則乙○○所保證之債務，實質上屬無限制之債務（同時存在之
      債務雖未逾本金一億元，惟如將業已清償者累積計算在內，可能逾一億元）。
      該使保證人終生負無限制保證責任之契約，顯非法律保護之對象。再者，依上
      開保證書之約定，保證人須對將來可能發生債務負終生責任，保證人所負之責
      任極為重大，但被上訴人卻對保證人不負任何義務，被上訴人不僅可以不必再
      得到保證人之同意，即得實質上增減保證債務之範圍，甚至從未通知保證人具
      體主債務已否發生？金額多寡？保證人無從知悉保證債務之具體範圍而採取適
      當之應對措施。縱然保證人知悉保證債務之具體範圍，依保證書第五條約定又
      不得終止保證，保證人僅得束手就斃。從而，保證人一方應負極大之義務，被
      上訴人卻連最基本之通知義務亦無需履行，顯然有失衡平。按定型化契約，依
      消費者保護法第十一條第二項規定，應為有利消費者之解釋及民法第二百十九
      條、第二百四十七條之一衡平原則之適用，被上訴人主張乙○○仍須負保證責
      任，顯然有違誠信及衡平原則。
三、證據：援用第一審所提證據。
乙、被上訴人方面：
一、聲明：求為判決：（一）上訴駁回。（二）第二審訴訟費用由上訴人負擔。
二、陳述：除與原判決記載相同者，予以引用外，補稱：
（一）訴外人宏明公司擬向被上訴人銀行借款，邀同上訴人乙○○及訴外人黃友德、
      許川傑、劉美麗為連帶保證人，於八十四年八月二十五日共同簽立保證書，同
      意於本金一億元限額內，與主債務人宏明公司負連帶償還債務之責。訴外人宏
      明公司於八十六年八月十五日向被上訴人借款三百萬元，約定清償日期為八十
      七年八月十五日，又於八十六年九月十三日向被上訴人銀行借款三百五十萬元
      ，約定清償日期為八十九年九月十五日，就上開三百萬元借款部分自始未償還
      ，就上開三百五十萬元借款部分，經清償後尚欠三十萬元，二筆借款合計尚欠
      三百三十萬元，上開事實，有原審卷附兩造所不爭之借據二紙、保證書一紙及
      臺灣臺南地方法院八十九年促字第三七七四三號支付命令可稽；又上開最高限
      額之保證契約應屬有效，且不適用消費者保護法，此亦有最高法院七十七年台
      上字第九四三號判例及八十九年度台上字第六二九號判決意旨可資參照；上訴
      人乙○○自宏明公司向被上訴人銀行借貸上開二筆借款之日起，就上開借款應
      負連帶償還之責，且債務人之財產，係其所負全部債務之總擔保（最高法院四
      十八年台上字第一七五０號判例參照），被上訴人原得隨時聲請查封拍賣上訴
      人乙○○所有系爭土地，茲因上訴人乙○○以信託為原因，將該土地移轉登記
      為上訴人甲○○、丙○○○所有，致被上訴人銀行原可聲請查封拍賣之土地無
      法聲請查封拍賣，被上訴人之債權顯然受有損害，依信託法第六條第一項，被
      上訴人自得聲請法院撤銷上訴人等間之信託行為，原判決認事用法並無不合。
（二）又債權人得對連帶保證人之一，就債權之全部隨時向其求償，且抵押債權人拍
      賣抵押物係抵押債權人權利之一，非屬義務，上訴人乙○○既係連帶債務人之
      一，被上訴人即得就債權之全部，隨時聲請查封拍賣其所有系爭土地，勿庸先
      行拍賣借款人宏明公司或其他連帶債務人之財產或質押物（民法第二百七十三
      條規定、最高法院十九年度上字第七四六號判例參照），是被上訴人原得隨時
      聲請拍賣上訴人乙○○之土地，茲因本件之信託行為，致無法聲請法院拍賣求
      償債權，此即被上訴人受有之損害。
（三）再借款人宏明公司為擔保其對被上訴人銀行所負債務之履行，於八十六年間固
      有就估價鑑定表所示三台機械辦理動產擔保抵押權設定，惟迄今已歷經四年，
      且使用多年之機械又已生銹，性能不比當初，加以近來景氣不佳，借款人宏明
      公司已將該三台機械棄之不用，經被上訴人向臺灣臺南地方法院民事執行處以
      九十年執字第一０一四二號聲請強制執行查封該三台機械後，執行法院囑託台
      灣統華產物鑑定有限公司鑑定機械價值結果，其現有價值為六十四萬元，而將
      來拍賣該機械時，亦料必無人願意標買，上訴人等若認該三台機械值錢，自不
      妨標買該三台機械，亦可因此替宏明公司代償本件三百三十萬元及其利息之債
      務，被上訴人並可隨時將債權及動產擔保權利移轉予上訴人。
三、證據：除援用第一審所提證據外，補提最高法院判例要旨節本、第一商業銀行總
    行令、估價鑑定表、動產擔保交易登記標的物明細表、動產抵押契約、動產擔保
    交易（動產抵押）登記證明書、臺灣統華產物鑑定有限公司鑑定報告、臺灣臺南
    地方法院支付命令、確定證明書、臺灣臺南地方法院民事庭函（均影本）、宏明
    電鍍股份有限公司之授信明細表查詢單等件為證。
丙、本院依職權調閱臺灣臺南地方法院八十九年度促字第三七七四三號支付命令卷、
    九十年度執字第一０一四二號（含八十九年度執全字第一九九九、三九五八號）
    執行卷，並向台南市東南地政事務所函查。
      理      由
一、本件被上訴人之法定代理人業已由丁○○，變更為周伯蕉，被上訴人依法聲明承
    受訴訟，核無不合，應予准許。
二、本件被上訴人起訴主張：上訴人乙○○及訴外人黃友德、許川傑、劉美麗於八十
    四年八月廿五日書立保證書，同意就債務人宏明公司對被上訴人所屬總公司即第
    一商業銀行股份有限公司（含總行及所屬各分支機構）所負之一切債務，於本金
    一億元限額內，與債務人宏明公司負連帶償還債務之責，嗣訴外人宏明公司於八
    十六年八月十五日向被上訴人借款三百萬元，除約定利息及違約金之約款外，並
    約定借款期限為一年，期限屆滿後，延展借款期限至八十八年八月十五日，屆期
    復延展借款期限至八十九年八月十五日；另訴外人宏明公司又於八十六年九月十
    三日向被上訴人借款三百五十萬元，除約定利息及違約金之約款外，並約定於八
    十九年七月十五日償還，惟屆期訴外人宏明公司未依約償還第一筆借款三百萬元
    本金，第二筆借款亦僅償還本金三百二十萬元，前後二筆借款合計共積欠本金三
    百三十萬元及利息、違約金未償還；詎上訴人乙○○竟於八十八年十一月八日以
    信託為原因，將其所有如原判決附表(一)所示五筆土地之應有部分信託登記為上訴
    人甲○○所有，復於八十九年五月十八日以信託為原因，將其所有如原判決附表
    (二)所示土地之應有部分登記為其母即上訴人丙○○○所有，核均係變相之脫產，
    並致被上訴人無法就上開上訴人乙○○所有土地所有權應有部分為強制執行，債
    權因之落空而難以求償，上訴人間之上開信託行為，及以信託行為為原因所為土
    地所有權移轉之信託登記，均屬有害於被上訴人之債權；爰依信託法第六條第一
    項之規定提起本訴，求為撤銷上訴人等間之信託行為，及塗銷上訴人等以信託為
    原因所為土地所有權移轉登記之判決。
三、上訴人等則以：上訴人乙○○於八十四年八月二十五日所為保證契約，係屬定型
    化契約，原應為有利消費者之解釋，始符消費者保護法第十一條第二項規定；又
    被上訴人於締約前，並未將系爭保證契約條款交上訴人乙○○審閱，上訴人乙○
    ○就保證書內關於保證債務之範圍及約款，無法詳細審閱內容並瞭解其意義，系
    爭保證書條款應不構成保證契約內容；且系爭保證契約之保證範圍及於訴外人宏
    明公司之現在、及未來之各種債務，復未約定保證期限，亦不許上訴人乙○○於
    期前終止保證契約，被上訴人本於系爭保證契約而為請求，顯失衡平，其行使債
    權有違誠信原則；縱系爭保證契約並非無效，惟系爭保證契約原係為擔保訴外人
    宏明公司之一億元借款債務，斯時既未辦理貸款而作罷，被上訴人自不得再執系
    爭八十四年間簽定之保證契約，請求上訴人乙○○就訴外人宏明公司於八十六年
    間發生之借款債務負連帶保證責任，更且訴外人宏明公司向被上訴人所借二筆款
    項，均有設定擔保物權，上訴人間所為信託行為亦未損及被上訴人之權益等情詞
    ，資為抗辯。
四、被上訴人主張：上訴人乙○○及訴外人黃友德、許川傑、劉美麗於八十四年八月
    廿五日書立保證書，同意就債務人宏明公司對被上訴人所屬總公司即第一商業銀
    行股份有限公司（含總行及所屬各分支機構）所負之一切債務，於本金一億元限
    額內，與債務人宏明公司負連帶償還債務之責，嗣訴外人宏明公司於八十六年八
    月十五日向被上訴人借款三百萬元，除約定利息及違約金之約款外，並約定借款
    期限為一年，期限屆滿後，延展借款期限至八十八年八月十五日，屆期復延展借
    款期限至八十九年八月十五日；另訴外人宏明公司又於八十六年九月十三日向被
    上訴人借款三百五十萬元，除約定利息及違約金之約款外，並約定於八十九年七
    月十五日償還，惟屆期訴外人宏明公司未依約償還第一筆借款三百萬元本金，第
    二筆借款亦僅償還本金三百二十萬元，前後二筆借款合計共積欠本金三百三十萬
    元及利息、違約金未償還；詎上訴人乙○○竟於八十八年十一月八日以信託為原
    因，將其所有如原判決附表(一)所示五筆土地之應有部分信託登記為上訴人甲○○
    所有，復於八十九年五月十八日以信託為原因，將其所有如原判決附表(二)所示土
    地之應有部分登記為其母即上訴人丙○○○所有等情，除據被上訴人於原審及本
    院提出而為上訴人等所不爭之借據、借款展期約定書、支付命令、印鑑卡、約定
    書及保證書、土地登記簿謄本暨土地登記申請書、土地信託契約書（原審卷第十
    頁至第二九頁、第五九頁至第六三頁）、訴外人宏明公司授信明細查詢單（本院
    卷第六九頁）等件在卷可參外，且有本院依職權調取之臺灣臺南地方法院八十九
    年度促字第三七七四三號支付命令卷、九十年度執字第一０一四二號（含八十九
    年度執全字第一九九九、三九五八號）執行卷，及台南市東南地政事務所於九十
    年八月八日，以東南地所登字第０六０七四號函檢送上訴人等辦理之系爭土地信
    託登記申請書在卷可按（本院卷第四十頁、其餘證物外放），堪信被上訴人此部
    分之主張為真實。
五、上訴人雖抗辯：上訴人乙○○僅連帶保證主債務人宏明公司於八十四年間，擬向
    被上訴人借款之一億元債務而已，嗣因故未辦理貸款而作罷，被上訴人自不得再
    執系爭八十四年之保證契約，請求上訴人乙○○就訴外人宏明公司於八十六年間
    借款之債務負連帶保證責任云云；然按保證人與債權人約定就債權人與主債務人
    間所生一定範圍內之不特定債務，預定最高限額，由保證人予以保證之契約，學
    說上稱之為最高限額保證。此種保證契約如定有期間者，在該期間內所生約定範
    圍內之債務，不逾最高限額者，均為保證契約效力所及；如未定期間者，於保證
    契約未經保證人依民法第七百五十四條規定終止或有其他消滅原因以前，所生約
    定範圍內之債務，亦同。故在該保證契約有效存在期間內，已發生之約定範圍內
    之債務，縱因清償或其他事由而減少或消滅，該保證契約依然有效，嗣後所生約
    定範圍內之債務，於不逾最高限額者，債權人仍得請求保證人履行保證責任。除
    有特約外，亦無以約定範圍內某特定債務之清償完畢日，作為此種保證契約終期
    之可言。此與一般保證係就主債務人之特定債務為保證，於該特定債務消滅時，
    保證契約即歸消滅者不同（最高法院七十七年台上字第九四三號判例參照）；本
    件上訴人等不否認為真正，由訴外人宏明公司於八十四年八月二十五日對保簽名
    之保證書，明確載明：連帶保證人乙○○今向第一商業行股份有限公司（即第一
    商業銀行包括總行及所屬分支機構）保證宏明公司對貴行（按即被上訴人）所負
    之一切債務，於本金一億元為限額，就債務人於現在（含過去所負現在尚未清償
    ）及將來對貴行所負之借款、票據、墊款、保證、損害賠償及其他債務，願與債
    務人連帶負全部償付之責任等語，且未載明保證期間，此有系爭保證書在卷（原
    審卷第六三頁）可按，而系爭主債務人宏明公司積欠被上訴人三百三十萬元借款
    債務，係分別於八十六年八月十五日及九月十三日成立者，已如前述，自在上訴
    人上開連帶保證期間，亦在其最高限額保證額度之內，且上訴人等對於上訴人乙
    ○○並未於系爭債務發生前，依民法第七百五十四條規定終止系爭連帶保證契約
    之事實，亦未爭執，堪以信實，則依系爭連帶保證書所示，上訴人乙○○就主債
    務人宏明公司上開債務原應負連帶清償之責者，自不待言。本件上訴人乙○○原
    應依系爭連帶保證契約書之約定，負與主債務人宏明公司連帶清償借款債務之責
    ，原無須由上訴人乙○○於八十六年間成立之系爭二筆借款債務之借據上再次簽
    名保證，及再次對保必要，即系爭二筆借款債務雖未另由上訴人乙○○於借據上
    簽名，同意再次負連帶清償之責，對於主債務人宏明公司前開三百三十萬元之債
    務，仍應負連帶清償之責至明。上訴人抗辯：上訴人乙○○就訴外人宏明公司於
    八十六年間與被上訴人成立之系爭借款債務不負連帶保證責任云云，委不足採。
六、上訴人再抗辯：系爭連帶保證書係屬定型化契約，應為有利消費者之解釋，始符
    消費者保護法第十一條第二項規定，且被上訴人於締約前，並未將系爭保證契約
    條款交上訴人乙○○審閱，系爭保證書條款應不構成保證契約內容，另被上訴人
    依系爭保證書請求，顯失衡平，其行使債權有違誠信原則云云；然按消費者保護
    法所稱之消費者，係指以消費為目的而為交易、使用商品或接受服務者而言，此
    觀同法第二條第一款規定自明。至於融資借貸之保證契約係以資金週轉為目的而
    為交易，並非消費者之交易，並無適用消費者保護法之餘地（最高法院八十八年
    度台上字第一０八四號判決意旨參照）；而為因應世界貿易往來頻繁與企業資金
    融通之便捷與靈活，於金融自由化之經濟制度下，當事人基於私法自治及契約自
    由原則而約定最高限額保證，依法應無不許之理，亦無不公平，而有違反誠實信
    用原則之虞。系爭連帶保證書系屬融資借貸之保證契約，依前開說明，非屬消費
    者之交易，縱為定型化契約，其條款之約定原無消費者保護法第十二條第一項所
    稱違反誠信原則，是否有失衡平規定之適用；至於系爭保證書確經上訴人乙○○
    簽署者，為上訴人等所不爭，上訴人並未提出任何具體事證，足資證明被上訴人
    於締約前，確未將系爭保證契約條款交上訴人乙○○審閱之事實，乃其等在上訴
    人乙○○於八十四年間書立系爭保證書後，始終未提出任何異議，而於事隔五年
    後，空言抗辯系爭保證契約條款未經上訴人乙○○事前審閱云云，與情理顯然有
    違，無足憑採，此外上訴人乙○○於簽立系爭連帶保證書契約後，並未於系爭借
    款成立前聲明終止，復無其他消滅連帶保證契約之情事發生，已如前述，亦無何
    違反消費者保護法或違反誠信原則之可言，上訴人前揭抗辯，亦同無可採。
七、上訴人復抗辯：訴外人宏明公司向被上訴人借款時，已有設定擔保物權，其等所
    為信託行為並未有害於被上訴人之權利云云；惟查：本件上訴人乙○○擔任訴外
    人宏明公司之連帶保證人，就訴外人宏明公司積欠被上訴人之借款本金三百三十
    萬元及利息、違約金應負連帶償還之責者，已如前述，又上訴人乙○○因未償還
    被上訴人之上開借款債務，經被上訴人聲請原審法院以該院八十九年度促字第三
    七七四三號，對主債務人宏明公司及其餘連帶保證人共九人核發支付命令，其中
    除上訴人乙○○一人因送達不合法外，其餘債務人部分均已確定，被上訴人並執
    該確定之支付命令為執行名義，聲請執行法院以九十年度執字第一０一四二號強
    制執行事件，就訴外人宏明公司所有為擔保借款債務，而於八十六年九月三日設
    定動產抵押權予被上訴人之三部機械為查封，嗣經執行法院囑託臺灣統華產物鑑
    定有限公司就上開之三部機械鑑價結果，其現值僅為六十四萬元，現尚未經法院
    拍賣取償等情，並經本院依職權調取原審法院前開支付命令民事卷宗及強制執行
    卷宗查明屬實，有前開卷證在卷可參；是訴外人宏明公司積欠上訴人之上開本金
    三百三十萬元及利息、違約金之借款債務，顯不足自訴外人宏明公司所有前開設
    定動產抵押權之三部機械受償者至明，則上訴人乙○○在連帶保證清償訴外人宏
    明公司借款債務之有效期間內，於八十八年十一月八日以信託為原因，將其所有
    如原判決附表(一)所示之五筆土地應有部分信託登記為上訴人甲○○所有，復於八
    十九年五月十八日以信託為原因，將其所有如原判決附表(二)所示之土地應有部分
    登記為上訴人丙○○○所有，其等所為信託行為將致被上訴人之借款債權有難於
    追償之虞，難認無害於上訴人乙○○之債權人即被上訴人之債權；上訴人等抗辯
    並未損害被上訴人之權利云云，亦無足採。
八、按信託行為有害於委託人之債權人權利者，債權人得聲請法院撤銷之，信託法第
    六條第一項定有明文；至於法律行為原有債權行為及物權行為之分，信託法第六
    條第一項既未限定得撤銷信託行為之類型，參以撤銷訴權之行使，其客體乃包括
    債務人所為債之行為及物權行為，債權人行使此項撤銷權，既可同時訴請撤銷債
    務人所為債之行為及物權行為，亦可僅訴請撤銷債務人所為債之行為；如果不動
    產物權契約業經辦理登記，則前者債權人得訴請登記名義人塗銷，後者則得訴請
    移轉登記（最高法院八十八年度台上字第二五九號判決意旨同採此旨）；是本件
    上訴人乙○○原應對於訴外人宏明公司之前開借款本金三百三十萬元及利息、違
    約金應負連帶償還之責，且上訴人等就原判決附表(一)、(二)所為之信託行為復有害
    於委託人（上訴人乙○○）之債權人（被上訴人）之債權，被上訴人本於信託法
    第六條第一項規定，起訴主張撤銷信託行為者，即非無據，應予准許；至於系爭
    信託行為中，就辦理信託登記之物權行為既經被上訴人一併請求撤銷，則信託登
    記之物權行為即應溯及自始而無效，被上訴人因之請求上訴人甲○○、丙○○○
    應分別塗銷如原判決附表(一)、(二)所示之土地所有權移轉登記者，亦為有理由，同
    應准許；原審據此而為上訴人等敗訴之判決，經核並無不合，上訴意旨指摘原判
    決不當，求予廢棄改判，非有理由，應予駁回。
九、本件事證已臻明確，兩造其餘攻擊防禦方法及舉證，與本件判決結果無涉，爰不
    一一論述，併此敘明。
十、據上論結，本件上訴為無理由，依民事訴訟法第四百四十九條第一項、第八十五
    條第二項，判決如主文。
中      華      民      國    九十      年    十一    月      二十      日
                                    臺灣高等法院臺南分院民事第二庭
~B1審判長法官  吳    志    誠
~B2      法官  李    素    靖
~B3      法官  李    文    賢
右為正本係照原本作成。
如對本判決上訴，須於判決送達後二十日內向本院提出上訴狀；未表明上訴理由者，
應於上訴後二十日內向本院提出理由書。
中      華      民      國    九十      年    十一    月      二十三    日
~B法院書記官  劉    清    洪


司法院資訊處製作；財團法人民間司法改革基金會備份。
